# boo 是否适用适用企业会计准则问题

提问人：zhao 可 时间：2022-04-26 12:02:16
企业会计准则解释第 14 号已实施，但纵观国内上市公司，没有发现boo适用于第 14 号的公司。而在香港上市的兴泸水务、光大环境boo项目等公司却可以适用根据符合IFRIC 12。

回答人：chenyiwei
BOO项目虽然最后不涉及基础设施的无偿移交，但仍符合”双控制“”双特征“，应采用解释 14 号或者IFRIC 12处理。尤其是针对所购建的基础设施的使用寿命与特许经营年限基本一致的情况（即特许经营期结束时基础设施仅有不重大的残值，是否移交已不是主要影响因素。）